【裁判字號】    91,易,314
【裁判日期】    920908
【裁判案由】    妨害自由
【裁判全文】
臺灣彰化地方法院刑事判決                          九十一年度易字第三一四號
    公  訴  人  臺灣彰化地方法院檢察署檢察官
    被      告  丙○○
右列被告因家庭暴力防治法之妨害自由案件，經檢察官提起公訴（八十九年度偵字第
一九四五號），本院判決如左：
        主  文
丙○○以加害生命、身體之事，恐嚇他人致生危害於安全，處拘役伍拾日，如易科罰
金，以佰元折算壹日。
        事  實
一、丙○○與乙○○原為夫妻關係（已於本案案發之後登記離婚，具有家庭暴力防治
    法第三條第一款之家庭成員關係），甲○○、丁○○則原係丙○○之岳父、岳母
    （具有家庭暴力防治法第三條第三款之家庭成員關係）。丙○○因友人將欲交付
    其之款項新臺幣（下同）六十五萬元匯至乙○○所有之帳戶內，而欲向已與其分
    居而住居於甲○○、丁○○位於彰化縣彰化市○○路○段三八一巷十三號住處之
    妻子乙○○索回遭拒，乃於民國八十九年三月四日下午五時五十分許，前至甲○○、丁○○上址住處，甲○○、丁○○見丙○○來意非善，於門口表明拒絕丙○○進入後，詎丙○○竟未經許可，無故進入上開住宅內，並在屋內抱住其與乙○○二人所生子廖子明（年約五個月大、尚無自主意識能力），向乙○○恫嚇稱：
    如不交還六十五萬元，要把小孩摔死等語，以上開加害生命、身體之事恐嚇乙○○，使乙○○因而心生畏懼，致生危害於乙○○。
二、案經甲○○、丁○○、乙○○訴由彰化縣警察局彰化分局報請臺灣彰化地方法院
    檢察署檢察官偵查起訴。
        理  由
一、訊據被告丙○○矢口否認有何右揭犯行，辯稱：案發當時，告訴人甲○○、丁○○並未在門口阻擋其進入，又伊並無抱住廖子明恐嚇乙○○之行為等語。惟查：
    右揭事實，迭據告訴人甲○○、丁○○、乙○○分別於警、偵訊、本院訊問及審
    理時指訴綦詳，衡以被告當日係因先前向告訴人乙○○索還六十五萬元遭拒，因
    亟欲索回上開款項乃前至上址，且證人即到場處理之員警白崇榮於本院結證稱：
    我到的時候，他們已經在對峙，被告態度很強硬，要把錢拿回去等語，被告當時
    對於告訴人甲○○、丁○○、乙○○之態度確非友善，堪認告訴人甲○○、丁○○、乙○○指訴之情節，並非虛妄，堪以採信。此外，復有證人即經告訴人乙○○以電話連絡前往上址之蔡志成於本院審理時之證述，本件事證明確，被告犯行
    洵堪認定。
二、核被告所為，係犯刑法第三百零六條第一項之無故侵入他人住宅罪、同法第三百
    零五條之恐嚇危害安全罪，均屬家庭暴力防治法第二條第二項之家庭暴力罪。被
    告所犯上開二罪間，具有手段、目的之牽連關係，應依刑法第五十五條之規定，
    從一較重之恐嚇危害安全罪處斷。爰審酌被告之素行、與告訴人間之家庭成員關
    係、犯罪之動機、目的、手段、所生危害及犯罪後之態度等一切情狀，量處如主
    文所示之刑，並諭知易科罰金之折算標準（被告行為後，刑法第四十一條關於易
    科罰金之規定業於九十年一月十日修正公布，並自同年月十二日生效，惟修正前
    後之規定，對於被告得否易科罰金不生影響，尚無比較新舊法之實益，仍應依刑
    法第二條第一項前段之從新原則，適用修正後之刑法第四十一條第一項前段，附
    此敘明），以示懲儆。
據上論斷，應依刑事訴訟法第二百九十九條第一項前段，刑法第二條第一項前段、第
三百零五條、第三百零六條第一項、第五十五條、第四十一條第一項前段，罰金罰鍰
提高標準條例第一條前段、第二條，判決如主文。
本案經檢察官賴志盛到庭執行職務
中      華      民      國    九十二    年      九      月      八      日
                                臺灣彰化地方法院刑事第三庭
                                  法      官  李  雅  俐
右正本證明與原本無異。
如不服本判決，應於判決送達後十日內，向本院提出上訴狀（應附繕本），上訴於臺
灣高等法院臺中分院。
告訴人或被害人對於判決如有不服具備理由請求檢察官上訴者，其上訴期間之計算係
以檢察官收受判決正本之日期為準。
                                  法院書記官  陳  秀  娟
中      華      民      國    九十二    年      九      月    十五      日
附錄論罪科刑法條：
刑法第三百零五條：
以加害生命、身體、自由、名譽、財產之事，恐嚇他人致生危害於安全者，處二年以
下有期徒刑、拘役或三百元以下罰金。
刑法第三百零六條第一項：
無故侵入他人住宅、建築物或附連圍繞之土地或船艦者，處一年以下有期徒刑、拘役
或三百元以下罰金。


司法院資訊處製作；財團法人民間司法改革基金會備份。
